臺灣新竹地方法院民事判決
                                   108年度家繼訴字第23號
原      告  何柔蓁  

            何慶    

            何家豐  

            何澄慧  

被      告  朱順源  

            朱順熒  

            朱珊嬅  

上列當事人間回復繼承權事件，本院民國109年10月13日所為之
判決，應補充判決如下：
    主  文
原判決附表一被繼承人編號4遺產內容欄「新竹縣○○鎮○○○段○○○○
段00000地號土地」後，應增列「（即本院103年度重訴字第70號
分割共有物事件判決確定後，新增之新竹縣○○鎮○○○段○○○○段000
000地號）」，面積欄變更為「4160平方公尺」、權利範圍欄變
更為「18分之3（即現登記為被告三人名下權利範圍各18分之1）
」。
    事實及理由
一、按訴訟標的之一部或訴訟費用，裁判有脫漏者，法院應依聲
    請或依職權以判決補充之。當事人就脫漏部分聲明不服者，
    以聲請補充判決論。脫漏之部分已經辯論終結者，應即為判
    決；未終結者，審判長應速定言詞辯論期日，民事訴訟法第
    233條第1項至第3項定有明文。上開規定依家事事件法第51
    條，於家事訴訟事件準用之。
二、聲請意旨略以：兩造被繼承人朱勝裕所遺如原判決附表一編
    號4所示新竹縣○○鎮○○○段○○○○段00000地號土地（面積18021
    平方公尺，權利範圍2216/57600），於本案審理期間經本院
    103年度重訴字第70號判決分割共有物，而取得新地號為同
    段139-15地號（面積4160平方公尺、權利範圍6分之1，登記
    為被告3人各18分之1，下稱139-15地號土地），因原告持本
    案判決向地政機關辦理登記時，因地號不同，地政機關未能
    受理，原告始知上情，而未及於審理時變更聲明土地地號，
    為此請求更正該部分等語。
三、按判決如有誤寫、誤算或其他類此之顯然錯誤者，法院得依
    聲請或依職權以裁定更正之，其正本與原本不符者亦同，民
    事訴訟法第232 條第1 項定有明文。原告雖具狀主張因前開
    土地之地號經另案判決分割共有物而取得新地號，然此等土
    地地號變動情形，於本案109年9月10日言詞辯論終結前，未
    經兩造提出相關資料並陳報地號變更，是本院於109年10月1
    3日所為本案判決並無誤寫、誤算或類此之顯然錯誤，從而
    ，系爭土地地號變更之情事，尚難依法裁定更正。另查，本
    件原告起訴主張被繼承人遺產中之139-3地號土地，業已明
    確特定標的，惟該土地經訴外人即土地共有人林雪月向本院
    另案起訴請求分割共有物，經本院民事庭於106年5月9日以1
    03年度重訴字第70號民事判決主文第四項分割如該判決附表
    五所示，並於107年7月16日確定；而139-3地號土地同為本
    院家事庭105年度家簡字第8號分割遺產事件被繼承人朱阿添
    之遺產標的之一，該案於106年6月14日為第一審判決，朱勝
    裕之應繼分為6分之1，嗣再經本院於106年12月18日以106年
    度家簡上字第2號判決上訴駁回而確定，並由訴外人朱福強
    於107年1月8日持上開家事庭分割遺產判決向地政機關辦理
    「共有型態變更登記」（卷四第112），是139-3地號土地於
    本案被繼承人朱勝裕生前即因分割遺產案件而使朱勝裕成為
    土地之分別共有人，惟朱勝裕則於103年度重訴字第70號判
    決確定前之107年5月22日即死亡，被告三人則於103年度重
    訴字第70號判決確定後、尚未辦畢土地判決分割登記前之10
    7年8月2日持朱勝裕遺囑辦畢朱勝裕土地遺產之繼承登記（
    卷一第221至268頁），139-3地號土地經民事分割共有物事
    件於107年7月16日判決確定後，訴外人林雪月曾於(收件日
    期)107年9月21日向新竹縣竹北地政事務所申請土地複丈及
    標示變更登記，地政機關並於同年月28日實地測量，土地複
    丈結果通知書將103年度重訴字第70號判決附表五所示附圖M
    部分記載複丈後地號139-15（卷四第82頁），惟同一份由林
    雪月所提之土地登記申請書上為何另蓋有108年9月2日之收
    件日期、收件字號第146920號，同日並有收件字號第146930
    號之土地登記申請書等節（卷四第72頁、第88頁），本院無
    從由地政機關檢送之資料查悉緣由，惟可確認者，係本件被
    告3人持朱勝裕遺囑辦理繼承登記時，朱勝裕名下之139-3地
    號土地尚未經地政機關登記分割出139-15地號，本案於108
    年4月25日經原告起訴而繫屬本院之時，訴外人林雪月亦尚
    未完成判決分割之土地登記程序，嗣地政機關於108年10月2
    日（即本案審理期間）始完成139-15地號土地之登記，以上
    各情有新竹縣竹北地政事務所110年2月17日北地所登字第11
    00000565號函暨所附各次登記申請書、公務用謄本及異動索
    引可考，復因被告3人辦理朱勝裕遺產繼承登記在前，因此
    訴外人林雪月後續持民事確定判決申請共有物分割登記時，
    地政機關自無可能通知原告等人，是原告等人於本案審理中
    無從知悉139-3地號因前開分割共有物民事判決確定而變更
    為139-15地號乙事，當屬信實；另依地政機關檢送之139-15
    地號土地登記公務用謄本所示，被告朱順源、朱順熒尚未繳
    清相關費用而未取得權狀，被告朱姍嬅則取得權狀字號：10
    8北地所字第02797號權狀，是被告朱姍嬅應於本案審理中早
    已知悉朱勝裕所遺139-3地號已因民事判決分割而變更登記
    為139-15地號，卻從未向本院陳報，惟被告3人應始終知悉
    原告請求本案裁判之朱勝裕遺產範圍標的，是認前開土地地
    號變更乙節並不影響原告訴請裁判之範圍及訴訟標的，從而
    ，本院於109年10月13日所為判決附表一編號4所示139-3地
    號土地，既漏未記載103年重訴字第70號分割共有物事件裁
    判確定後之新增地號及面積、權利範圍，當由本院依法補充
    判決如主文所示。
四、依民事訴訟法第233條第1項、家事事件法第51條，判決如主
    文。
中　　華　　民　　國　　110 　年　　3 　　月　　26　　日
                  家事法庭法  官  楊蕙芬
以上正本係照原本作成。
如對本判決上訴，須於判決送達後 20 日內向本院提出上訴狀。
如委任律師提起上訴者，應一併繳納上訴審裁判費。
中　　華　　民　　國　　110 　年　　3 　　月　　26　　日
                          書記官  徐佩鈴